臺灣新竹地方法院民事判決　九十一年度訴字第五五三號
　　原　　　告　丙○○○
　　被　　　告　乙○○
右當事人間清償債務事件，本院判決如左：
    主    文
原告之訴及其假執行之聲請均駁回。
訴訟費用由原告負擔。
    事    實
壹、原告方面：
一、聲明：
（一）被告應給付原告新台幣（下同）一百三十五萬元及自民國（下同）八十九年一
      月一日起至清償日止，按年利率百分之五計算之利息。
（二）願供擔保請准宣告假執行。
（三）訴訟費用由被告負擔。
二、陳述：
（一）被告原係原告之女陳雲貞之夫，二人於八十八年間離婚，被告於七十三年、七
      十四年間因籌設小型企業，需款週轉，透過陳雲貞向原告借款五十萬元，言明
      年利率百分之十八計算，每年利息為九萬元，惟十五、十六年均從未付息。於
      八十八年間被告與陳雲貞離婚，雙方始行協議由被告償還上開借款本息，此有
      被告簽立之協議書可證。
（二）被告與原告之女陳雲貞婚姻關係存續中，由陳雲貞出面向原告借得上開款項，
      八十八年間被告與陳雲貞離婚時，以上開協議書承認該借款本息尚未清償，此
      協議書應為第三人利益契約及債務承擔之混合契約，且原告係債權人自得依法
      直接向被告請求清償，至利息部分雖有逾五年之時效者，但被告既立據表示願
      清償本息，即明示捨棄時效利益，被告以時效為抗辯，即無足採。
（三）上開借款之本金為五十萬元，利息以年息百分之十八計算，十五年之利息為一
      百三十五萬元，總計為一百八十五萬元，被告於上開協議書中表明願於八十八
      年底前連本帶利償還清楚，惟並未依約履行，迭經催討，始於九十年底給付五
      十萬元，因被告積欠原告本利總計一百八十五萬元，依民法第三百三十二條規
      定，應先抵充利息，故仍尚欠原告利息八十五萬元、本金五十萬元，合計為一
      百三十五萬元，且本金迄今未清償，故請求自八十九年一月一日遲延之日起至
      清償日止，按年息百分之五計算之法定利息。
三、對被告抗辯所為之陳述：
（一）原告於起訴狀原請求被告清償債務，茲變更法律上之陳述，請求被告履行契約
      ，合先敘明。
（二）被告抗辯稱其非債務人，本件當事人不適格云云，顯係誤會，蓋被告既與訴外
      人陳雲貞簽立協議書願清償陳雲貞向原告所貸借之五十萬元及利息，而陳雲貞
      向原告借款時亦言明每萬元月息以一百五十元計算，此協議書之約定顯係第三
      人利益契約及債務承擔之混合契約，原告自得直接向被告請求。
（三）陳雲貞雖為原告之女，惟既係借款人，其證言當可採信，且被告既已依協議內
      容給付五十萬元，即就本件債務已為一部履行，而承諾有給付之義務，自不能
      事後否認。且被告給付五十萬元後即未為給付，經原告委請律師發函催告，被
      告仍未給付，且未表示任何反對之意思，據此足見，被告應依該協議書內容負
      責。
三、證據：提出協議書一份、律師函二份（以上均影本）為證，並聲請傳訊證人陳雲
    貞。
貳、被告方面：
一、聲明：
（一）原告之訴駁回。
（二）如受不利判決，願供擔保請准宣告免為假執行。
（三）訴訟費用由原告負擔。
二、陳述：
（一）被告否認自己或訴外人陳雲貞曾向原告借款，亦否認本件有系爭高額利息之約
      定，原告及證人陳雲貞所述明顯不實及矛盾。查被告並未向原告借款，亦未委
      請訴外人陳雲貞向原告借款，更遑論有利息約定，且被告與陳雲貞離婚前，陳
      雲貞及原告均未提到有此筆借款，顯見並無借貸之事。雖原告及訴外人陳雲貞
      均稱有借款並約定高額利息，惟渠等所述顯非屬實，蓋訴外人陳雲貞乃原告自
      己親生女兒，母親豈會借款予女兒，更何況當時原告明知被告與陳雲貞生活困
      苦，其為人母必甚為愛憐陳雲貞，原告豈會以借錢之方式給女兒錢，更遑論約
      定系爭高額利息，惟本件渠等竟均稱有借款及約定系爭高額利息，明顯違反經
      驗法則。
（二）另陳雲貞從未將借款及約定系爭利息之事告知被告，此陳雲貞本人業於前次庭
      訊時證稱僅告知被告該筆金錢來自原告（惟此非表示被告必知其為借款）即可
      得證。惟借款及約定如此高額利息均非小事，陳雲貞竟從未提起，顯知本件絕
      非借款亦未約定系爭高額利息。一般人面對如此高額之利息，絕對會儘速處理
      ，且本件陳雲貞亦會同其他有約定高額利息之借款般，於告知被告後並希儘速
      或按期清償，惟陳雲貞不僅未如此，竟連借款及約定利息之事均未提，顯非可
      能。而原告亦承認從未曾請求，且原告尚稱其前已告訴陳雲貞俟其有能力時再
      還，則此更難令人相信有約定系爭高額利息之事。另約定系爭高額利息之過程
      ，陳雲貞係稱原告對收利息之事本不贊成後又同意，而原告則稱其從未拒絕，
      足見渠等稱有約定系爭利息之事，絕非屬實。且陳雲貞與被告間現尚有另一件
      民事及刑事案件繫屬，其必為不利被告之陳述，由前開說明亦知，其確均為迴
      護原告之詞，自不足採信。
（三）縱認本件有借貸關係，則借款人係訴外人陳雲貞，而被告並未承擔其債務，自
      不具本件當事人適格身份：按原告已自認新台幣（下同）五十萬元借款，係訴
      外人陳雲貞所借，而陳雲貞亦承認每次都是其回去向原告借款，且其於庭訊時
      更承認「我一直都沒有還母親錢，因為還沒有能力還，．．」，是縱有原告所
      稱之借貸關係，則借款人係陳雲貞並非被告，且陳雲貞當時拿回之款項，係用
      於全部家庭生活開支，並非全用於公司。而系爭高額利息亦係陳雲貞與原告之
      約定，而被告確實不知，則依契約相對性原則，原告實不得據此向被告請求。
（四）雖被告簽名於系爭協議書上，惟並非承認自己為借款人，亦未承擔訴外人陳雲
      貞之債務：緣簽立協議書時，因訴外人陳雲貞稱本件係其向其母借款五十萬元
      須返還，並請求被告能協助其清償借款五十萬元（當時陳雲貞並未提到有任何
      利息），被告始同意借其款代其清償五十萬元債務（另十萬元為贈與）。是被
      告雖於系爭協議書上簽名，惟係同意協助陳雲貞處理其債務之意，並非承認自
      己為借款人，亦未承擔陳雲貞之債務，自未涉入原告與陳雲貞之債務關係。蓋
      債務承擔須有承擔之合意，若第三人無承擔債務之意，且仍立於債務關係之外
      ，尚不能指為債務承擔，此有最高法院七十七年度台上字第七二五號判決要旨
      可稽。而原告並無法舉證證明被告已同意承擔陳雲貞之債務或承認自己為借款
      人，且系爭協議書更未載明此旨，自不得據系爭協議書即認被告有承認自己為
      借款人或有債務承擔之事。是原告對被告為本件請求，顯有當事人不適格之違
      誤。
（五）縱認被告簽立系爭協議書已生債務承擔之效果，原告所請仍無理由：
  １、縱生債務承擔之效果，亦僅限於本金部分，不含利息在內，而被告亦已給付本
      金：按已到期未支付之利息，因與原本債權分離而具獨立性，若承擔債務而未
      特別言明包括利息在內，並不當然承擔此債務。而簽立系爭協議書時，陳雲貞
      確僅請求被告協助其處理本金五十萬元，口頭上並未提到利息，亦未請求被告
      協助其處理該部分，則被告所承擔者自不包含利息在內。是縱認被告同意承擔
      陳雲貞對原告之本金債務，然被告並未同意承擔利息債務，而本金債務部分被
      告則已給付。
　２、若認系爭協議書已生被告承擔本金及利息債務之效果，則利息亦非本件系爭高
      額利息：查原告並無法舉證證明被告於簽立系爭協議書時，其已告訴被告有系
      爭高額利息之約定，而協議書上亦未載明；另原告亦無法證明被告於簽立系爭
      協議書前，即知悉本件借款有約定系爭高額利息，則被告既不知有系爭高額利
      息之約定，自不可能同意承擔系爭高額利息之債務。是縱認依協議書被告應支
      付利息，則至多僅係法定利息。
　３、被告另主張時效抗辯：縱認被告因簽立系爭協議書而生債務承擔效果，惟並不
　　　當然發生民法第一百四十四條以契約承認之法律效果。蓋債務承擔乃被告與陳
　　　雲貞之內部關係，而民法第一百四十四條之契約承認，則係承擔債務後，承擔
　　　人對債權人請求權之承認效果，係另一法律關係不容混淆。且原債務人得對抗
　　　債權人之事由，承擔人均得主張，此民法第三百零三條定有明文。按請求權已
　　　罹於時效，債務人仍為履行之給付者，不得請求返還。其以契約承認該債務者
　　　亦同，此民法第一百四十四條定有明文。然被告承擔債務後，已給付原告本金
　　　五十萬元之債務（即僅承認本金債務），惟就另外已獨立之利息債務，被告與
　　　原告間並無任何契約承認或提出擔保，原告亦無法舉證證明有前開約定，是被
　　　告就利息部分自可主張時效抗辯，而本金部分被告業已給付，是原告所請顯無
　　　理由應予駁回。雖原告於庭訊時訛稱被告最後給付之十萬元乃係利息，惟本件
　　　訴訟繫屬前，原告均否認此十萬元為利息，此有原告起訴狀及原告民事言詞辯
　　　論狀所附二份律師函可證，是此十萬元絕非利息。
　４、另原告所稱民法第三百二十三條之抵充順序，僅發生於被告已向原告以契約承
　　　認本金及利息債務時，始有適用餘地。而本件被告並未對原告承認利息債務，
　　　自無該法條適用餘地，是原告主張被告已給付者應先抵充利息，實有違誤。
（六）再者，被告否認簽立系爭協議書已產生第三人利益契約及債務承擔混合契約之
      效果。蓋第三人利益契約乃當事人以契約所生債權（即創設一債權關係），直
      接歸屬於當事人以外之第三人為標的之契約，惟原告既肯認本件為債務承擔，
      則被告與陳雲貞間僅生債務承擔之準物權關係，並未創設新的債權關係，自無
      第三人利益契約存在之可能，是原告如此主張顯有違誤。
（七）末查，若本院認原告所請仍有理由，則被告亦已給付原告新台幣六十萬元，原
      告亦自認，自應予扣除。
    理    由
一、原告主張被告係原告之女陳雲貞之前夫，被告與陳雲貞於婚姻關係存續中即七十
    三年、七十四年間因籌設小型企業，需款週轉，透過陳雲貞向原告借款五十萬元
    ，言明年利率百分之十八計算，每年利息為九萬元，惟十五、十六年均從未付息
    。於八十八年被告與陳雲貞離婚，雙方始行協議由被告償還上開借款本息。上開
    借款之本金為五十萬元，利息十五年，為一百三十五萬元，總計為一百八十五萬
    元，被告於上開協議書中表明願於八十八年底前連本帶利償還清楚，惟並未依約
    履行，迭經催討，始於九十年底給付五十萬元，因被告積欠原告本利總計一百八
    十五萬元，依法應先抵充利息，故仍尚欠原告利息八十五萬元、本金五十萬元，
    合計為一百三十五萬元，且本金迄今未清償，為此，依第三人利益契約及債務承
    擔契約，請求自八十九年一月一日遲延之日起至清償日止，按年息百分之五計算
    之法定利息。
二、被告則以，縱認本件有借貸關係，則借款人係訴外人陳雲貞，而被告僅係幫助陳
    雲貞返還債務，並未承擔其債務，本件協議書之約定亦非第三人利益契約，被告
    自不具本件當事人適格身份，原告之請求顯無理由。另被告亦否認自己或訴外人
    陳雲貞曾向原告借款，並否認本件有系爭高額利息之約定，蓋陳雲貞係原告之女
    ，陳雲貞向原告取得五十萬元，係因陳雲貞與被告夫妻當時創業困難，原告為幫
    助其等所提供之資金，並非借款，亦無約定高額利息之可能。雖被告簽名於系爭
    協議書上，惟並非承認自己為借款人，亦未承擔訴外人陳雲貞之債務，被告與陳
    雲貞並無承擔系爭債務之合意。況縱認系爭協議書中約定者，為承擔債務契約，
    惟被告並不知陳雲貞與原告有約定年利率百分之十八之利息，自無同意承擔利息
    債務之可能。被告所給付予原告之六十萬元，其中五十萬元係幫忙陳雲貞返還債
    務，另十萬元則係為孝敬原告所用，兩造亦無承擔利息之合意。另縱認被告因簽
    立系爭協議書而生債務承擔效果，惟並不當然發生民法第一百四十四條以契約承
    認之法律效果，蓋債務承擔乃被告與陳雲貞之內部關係，而民法第一百四十四條
    之契約承認，則係承擔債務後，承擔人對債權人請求權之承認效果，係另一法律
    關係不容混淆，且原債務人得對抗債權人之事由，承擔人均得主張，此民法第三
    百零三條定有明文，按請求權已罹於時效，債務人仍為履行之給付者，不得請求
    返還。其已契約承認該債務者亦同，此民法第一百四十四條定有明文，然被告承
    擔債務後，已給付原告本金五十萬元之債務（即僅承認本金債務），惟就另外已
    獨立之利息債務，被告與原告間並無任何契約承認或提出擔保，原告亦無法舉證
    證明有前開約定，是被告就利息部分自可主張時效抗辯，而本金部分被告業已給
    付，從而，原告之請求，顯無理由應予駁回等語置辯。
三、兩造不爭執之事項：
（一）訴外人陳雲貞於七十三年、七十四年間曾向其母即原告取得五十萬元。
（二）被告與訴外人陳雲貞於八十八年間離婚時，曾簽立協議書，其上載明：「十五
      年前向女方母親借款伍拾萬元，應於八十八年底前連本帶利償還清楚」。
（三）被告於簽立協議書後，已於九十年間返還原告六十萬元。
四、本件兩造所爭執者，厥為：
（一）訴外人陳雲貞於七十三年、七十四年間向原告取得之五十萬元，是否為借款？
      有無約定利息？
（二）訴外人陳雲貞與被告於系爭協議書所約定之事項之性質為何？
（三）原告是否得直接向被告為本件請求？得請求之金額？
五、就兩造所爭執之事項分述如下：
（一）原告主張訴外人陳雲貞於七十三年、七十四年間向其陸續借款共計五十萬元，
      除據其提出陳雲貞與被告於八十八年十月十五日所簽立之離婚協議書，其上載
      明：「十五年前向女方母親（即原告）借款伍拾萬元，應於八十八年底前連本
      帶利償還清楚」等字樣外（本院卷第十頁），並據本院將證人陳雲貞與原告隔
      離訊問，其二人就借款之方式均陳稱：係陳雲貞向原告借款且係陸續所借得等
      語（本院卷第三四頁、三六頁），均相符合，堪信為真實。被告雖抗辯系爭五
      十萬元，並非陳雲貞向原告所借之款項云云，惟既非借款何以於上開協議書中
      載明「借款」之字樣？被告迄未舉證以實其說，足認被告上開抗辯，洵無足採
      。
（二）原告固主張其借予訴外人陳雲貞五十萬元，有約定利息每月以每萬元利息一百
      五十元計算云云，既經被告否認，自應由原告對此有利於己之事實負舉證責任
      ，經查：
  １、原告所傳訊之證人陳雲貞雖證稱：「我有跟母親說要算利息給他，但母親說不
      用算利息，但我還是以一萬元利息壹佰五十元，後來母親也同意」等語（本院
      卷第三四頁）。惟原告則陳稱：「（本院問：女兒跟你借錢有無跟他算利息？
      ）別人一萬元利息三百、五百，但女兒一萬元利息壹佰五十元，我說好，從來
      沒有拒絕過她」等語，二人所陳就陳雲貞於告知願給付利息時，原告有無拒絕
      一節，洵不相同，證人之證詞已有瑕疵。另證人陳雲貞與被告原為夫妻，於八
      十八年間離婚時，簽訂上開協議書約款，並且約明由被告「連本帶利償還」上
      開積欠原告之借款，顯為本件利害關係人；另陳雲貞又係原告之女，已與被告
      離婚且自承現與被告仍因公司財產問題涉訟（本院卷第三五頁），其證詞難免
      偏袒原告，亦不可盡信。再參諸，證人陳雲貞證稱：「我一直都沒有還母親錢
      ，因為還沒有能力還，我有跟母親提過，母親說等有能力再還」等語（本院卷
      第三四頁），原告亦陳稱：「我從來沒有跟他要過錢，因為她創業比較困難」
      、「（問：原告既然知道女兒與女婿創業艱辛還要利息？）那是我自己的錢，
      我借給別人也是有算利息，現在有賺錢應該算利息」等語（本院卷第三七、三
      八頁），是證人陳雲貞向原告借款當時，未約定清償日期，係約定於有能力時
      再清償，甚而，依原告所陳系爭借款是否應計算利息，係以被告及其女即證人
      陳雲貞創業有無賺錢為斷。證人陳雲貞所證，與社會常情，子女因創業向父母
      借款紓困，則雙方所約定之清償期限為子女有能力還款之時，頗相符合，此亦
      係為人父母體諒子女之作為，惟原告既能體諒其女及被告創業之困境而未限定
      清償日期，豈有約定利息之可能？且既無約定確切之清償日期，則如何計算利
      息即有疑義？再就原告所陳因被告現有賺錢應該算利息等語，顯與其所主張於
      七十三年、七十四年間借款時即與陳雲貞協議利息及利率，不相符合，足見證
      人陳雲貞所證述之內容，無法證明原告與陳雲貞就系爭借款有約定利息。
  ２、原告所提出之上開陳雲貞與被告所簽立之離婚協議書中僅記載「連本帶利償還
      清楚」之內容，並未載明利息起算日及利率，此亦為證人陳雲貞證述在卷（三
      十四頁），而訴外人陳雲貞於與被告離婚後二年即九十年九月二十七日，因被
      告未按協議書給付上開金額，故委請律師發函催告被告履行，其於律師函中亦
      未載明上開借款之利息起算日及利率，有律師函可憑（本院卷七五頁），則果
      若陳雲貞與原告就系爭借款有約定利息，何以於上開陳雲貞所製作之離婚協議
      書、委請律師所發之律師函，均未載明利率及利息起算日？再就原告於九十一
      年六月十日委請甲○○律師所發之存證信函（本院卷第九頁）、起訴狀均載明
      被告僅還五十萬元，原告亦自承於九十年底收受被告六十萬元，且被告多拿十
      萬元給原告時，並沒有說是利息，只說多算十萬元給伊等語（本院卷第六一頁
      ），則果原告與陳雲貞有約定利息，則原告於收受該十萬元時，理應問明此十
      萬元是否為利息，且明確要求原告給付其餘利息，惟原告並未要求，顯見原告
      於收受系爭六十萬元時，兩造均無將此多出之十萬元作為利息給付之意思，從
      而，被告雖給付十萬元，亦不能認定原告與陳雲貞有利息之約定。另原告嗣後
      雖陳稱上開十萬元被告於給付時稱係利息云云，惟係證人陳雲貞於當庭糾正原
      告後，原告始改口為此陳述，原告之陳述顯係受證人陳雲貞所誤導，亦無足採
      ，併此敘明。
  ３、綜上可知，原告所舉之證據，均無從證明其與陳雲貞就上開借款有約定利息，
      此外，原告復未能舉其他證據以實其說，其上開主張即無足採。
（三）按第三人與債務人訂立契約承擔其債務者，非經債權人承認，對於債權人，不
      生效力，民法第三百零一條定有明文。又按所謂履行承擔為第三人與債務人約
      定，由第三人負擔對債權人為給付之約定，此時債權人因非履行承擔契約之當
      事人，固無從直接請求第三人清償債務，且非債務承擔契約，債權人亦無從逕
      對第三人主張債權（最高法院二十一年字第一六七九號判例參照），惟倘第三
      人與債務人約定由第三人向債權人為給付者，於通常情形於債權人表示享受其
      契約利益之意思時，揆諸上開民法第三百零一條規定意旨，應成立併存的債務
      承擔。另按履行承擔契約與第三人利益契約雖相類似而實不相同，第三人利益
      契約係約定使債權人取得債權，亦即債權人對第三人亦有直接請求給付之權，
      倘若第三人利益契約之當事人並不具此法效意思，債權人即不因該契約而取得
      權利，僅可認為履行承擔契約而非第三人利益契約。查：
  １、本件被告與訴外人陳雲貞簽訂之上開協議書約定：「十五年前向女方母親（即
      原告）借款伍拾萬元，應於八十八年底前連本帶利償還清楚」之內容觀之，並
      未載明原告（即系爭借款之債權人）得直接向被告（即系爭借款之第三人）請
      求給付，或原告取得債權意旨。而證人陳雲貞亦證稱：簽協議書之前有跟原告
      說五十萬元之事情離婚前會處理等語（本院卷第三五頁），原告亦自承並未見
      過協議書，不知道陳雲貞與被告有簽立協議書等語（本院卷第三八頁），顯見
      陳雲貞於製作及與被告簽立上開協議書時，其真意係自行與被告處理系爭借款
      。且陳雲貞與被告簽立協議書後，至九十年九月二十七日仍係由陳雲貞委託律
      師發函催告被告履行上開給付，有律師函在卷可參（本院卷第七五頁），原告
      則始終未直接請求被告履行，顯見證人陳雲貞與被告簽立協議書時，並未約定
      原告得直接向被告請求給付上開借款，揆諸首開說明意旨，系爭約款，當非第
      三人利益契約，原告主張此為第三人利益契約，得請求被告給付，即乏所據。
  ２、究其實際上開約款，僅約定被告（即系爭五十萬借款之第三人）與陳雲貞（即
      系爭借款之債務人）約定，由被告負擔對原告（即系爭借款之債權人）為給付
      之約定，且原告亦未能舉證證明被告於簽立系爭協議書時有承擔本件借款債務
      之意思，揆其性質應係被告與陳雲貞之間所簽訂之履行承擔契約。惟因原告於
      九十年底已收受被告依上開協議書所給付之五十萬元，應認原告（即債權人）
      已表示享受其契約利益之意思，參諸上開說明意旨，應認兩造與訴外人陳雲貞
      此時應成立併存之債務承擔契約，原告自得依此對被告主張債權，從而，被告
      抗辯，兩造間無債權債務關係，原告提起本件訴訟，被告顯非適格之當事人云
      云，尚非可採。
  ３、依上說明，訴外人陳雲貞與被告所簽立之上開協議書約款，性質係屬履行承擔
      ，而非第三人利益契約，而因該履行承擔契約，業經原告即債權人之表示享受
      其契約利益之意思，而成立併存之債務承擔契約，原告本於債務承擔契約為本
      件請求，要無不合。
（四）按併存之債務承擔，承擔人所承擔之債務與承擔時之原債務同其內容，亦即承
      擔人承擔之債務以承擔時之原債務為限度，不得超過原債務，蓋承擔債務之目
      的無非在擔保原債務，倘若承擔之債務重於原債務，即非併存的債務承擔。查
      本件訴外人陳雲貞與被告所簽訂之上開協議書，性質上係屬併存之債務承擔契
      約，而原告並無法舉證被告所承擔之上開借款債務有利息之約定，已如前述，
      從而，依前揭說明意旨，原告與陳雲貞之債務，既未約定利息，縱被告與陳雲
      貞之承擔契約中有約定應連本帶利清償，亦不得超過原告與陳雲貞之原債務，
      是被告所承擔之債務，自不包括利息債務。而本件被告已給付原告六十萬元，
      為兩造所不爭執，而原告亦自承此五十萬元為借款之本金，另十萬元被告說是
      多給的等語（本院卷第六一頁反面），亦即被告已給付系爭五十萬元之本金債
      務，且本件被告並未承擔利息債務，從而，原告主張被告所給付者，應先抵充
      利息，故請求本金五十萬元、利息八十五萬元，合計一百三十五萬元及法定遲
      延利，即無理由，應予駁回。
六、綜上可知，系爭協議書之約款性質上係屬履行承擔契約，本件因原告即債權人於
    九十年底取得被告所給付之五十萬元即表示享受其契約利益之意思，而成立併存
    之債務承擔契約，惟因原告並不能證明其與陳雲貞間之系爭五十萬元借款債務有
    約定利息，從而，原告主張被告所返還之五十萬元係利息之一部分，故另依債務
    承擔契約，請求本金五十萬元，其餘利息八十五萬元，合計一百三十五萬元及自
    八十九年一月一日起之法定遲延利息，即乏所據，應予駁回，其假執行之聲請已
    失所附麗，應併駁回之。
七、本件為判決之基礎已臻明確，兩造其餘攻擊、防禦方法及提出未經援用之舉證，
    經本院審酌後，核與判決結果無影響，爰不一一論駁，附此敘明。
八、結論：原告之訴為無理由，依民事訴訟法第七十八條，判決如主文。
中　　　華　　　民　　　國　　九十一　　年　　 十二 　　月　　　六　　　日
                                  臺灣新竹地方法院民事第二庭
~B法　　　官　滕治平
右為正本係照原本作成。
如對本判決上訴，須於判決送達後廿日內向本院提出上訴狀。
~B法院書記官　洪儷容
中　　　華　　　民　　　國　　九十一　　年　　 十二 　　月　　　十　　　日
